【裁判字號】    92,易,610
【裁判日期】    920919
【裁判案由】    竊盜等
【裁判全文】
臺灣士林地方法院刑事判決                          九十二年度易字第六一號
    公  訴  人  臺灣士林地方法院檢察署檢察官
    被      告  甲○○
右列被告因竊盜等案件，經檢察官提起公訴（九十二年度偵字第四八八一號），本院
判決如左：
    主  文
甲○○共同連續攜帶兇器竊盜，處有期徒刑壹年。
扣案剪刀參支、一字起子參支、活動板手、錐形鑿子、Ｔ形起子、鉗子各壹支、無線
對講機貳支、膠帶壹捲、黃色膠帶壹支、黑塑膠袋壹捆、手套壹雙，均沒收。
    事  實
一、甲○○與秦文敏（移臺灣臺北地方法院併案審理）基於意圖為自己不法所有之犯
    意聯絡與行為分擔，並本於概括犯意，先於九十二年五月五日，攜帶秦文敏所有
    客觀上足對人之生命、身體、安全構成威脅、具有危險性之剪刀、一字起子、活
    動板手、錐形鑿子、Ｔ形起子及鉗子等工具，在臺北市內湖區及北投區，以一人
    把風，一人下手行竊並輪流為之的方式，並互持對講機作為通風報信警示之用，
    連續以打破車窗玻璃之方式進入車內（此部分所涉毀損罪未據告訴），竊取如附
    表所列所有人不詳之車內行車電腦共九台。復於九十二年五月六日上午十時許，
    在臺北市南港區ＴＶＢＳ對面巷子重劃區內，由甲○○駕駛車號租來的ＪＷ—九
    七五六號自小客車接應把風，由秦文敏將丙○○所有車號八Ｋ─五四七二號自小
    客車右前座車窗打破，足以生損害於丙○○，再進入車內竊取行車電腦一台（行
    車電腦編號：三七八二０─Ｐ二Ｐ─Ｈ七一號），而後又以同樣方式打破乙○○
    所有車號Ｚ三—四五三六號自小客車車門，足以生損害於乙○○，再進入車內欲
    竊取財物時，因路人林瀚藝發現報警處理，致該車之行車電腦雖被拔下，然未得
    手，終於同日上午十一時三十分許，在臺北市○○街基河二水門附近為警查獲，
    並扣得秦文敏所有供作案所用之之剪刀三支、一字起子三支、活動板手、錐形鑿
    子、Ｔ形起子、鉗子各一支、無線對講機二支、膠帶一捲、黃色膠帶一支、黑塑
    膠袋一捆、手套一雙等工具及所竊得之行車電腦十台；及非供作案所用之手機三
    支、螺絲帽一顆、後視鏡及手提式ＶＣＤ各一個。
二、案經丙○○、乙○○訴由台北市政府警察局南港分局報告臺灣士林地方法院檢察
    署檢察官偵查起訴。
    理  由
一、訊據被告甲○○對於右揭犯罪事實於警訊、偵、審時均坦承不諱，核與同案被告
    秦文敏供述情節及告訴人乙○○與丙○○於警訊及偵查中指訴情節相符，並經目
    擊證人林瀚藝證述明確，並有臺北市政府警察局南港分局扣押物品目錄表、贓物
    認領保管單十紙、扣案物照片二十五幀、違規告發單一紙、內政部警政署刑事警
    察局鑑驗書一份（證明在丙○○所有車號八Ｋ─五四七二號自小客車內塑膠板上
    採取被告甲○○之指紋一枚）及秦文敏所有供作案所用之之剪刀三支、一字起子
    三支、活動板手、錐形鑿子、Ｔ形起子、鉗子各一支、無線對講機二支、膠帶一
    捲、黃色膠帶一支、黑塑膠袋一捆、手套一雙等工具扣案可資佐證，本件事証明
    確，被告犯行洵堪認定，應依法論科。
二、查剪刀、一字起子、活動板手、錐形鑿子、Ｔ形起子及鉗子等工具，在客觀上足
    對人之生命、身體、安全構成威脅，均為刑法上所謂之兇器。被告甲○○意圖為
    自己不法之所有，攜帶兇器，竊取他人之財物，得逞九次，一次未得逞，核犯刑
    法第三百二十一條第一項第三款之攜帶兇器加重竊盜罪、第三百二十一條第二項
    、第一項第三款之攜帶兇器加重竊盜未遂罪；又其損壞他人之汽車玻璃，足以生
    損害於他人，核犯同法第三百五十四條之毀損罪；被告與秦文敏間對前揭犯行有
    犯意聯絡及行為分擔，均為共同正犯。又被告先後九次之竊盜犯行、二次之毀損
    犯行，時間緊接，所犯罪名分別均相同，顯均係出於概括之犯意為之，均為連續
    犯，爰分別依刑法第五十六條之規定以一連續攜帶兇器加重竊盜罪、連續毀損罪
    論，並均加重其刑。又被告所犯上揭二罪間，有方法結果之牽連關係，應從一重
    以連續攜帶兇器加重竊盜罪處斷。爰審酌被告犯罪之動機、目的、手段，犯罪時
    所受之刺激及其品性、生活狀況、智識程度、犯罪所生之損害，及犯罪後坦承犯
    行之態度等一切情狀，量處如主文所示之刑。末查扣案之剪刀三支、一字起子三
    支、活動板手、錐形鑿子、Ｔ形起子、鉗子各一支、無線對講機二支、膠帶一捲
    、黃色膠帶一支、黑塑膠袋一捆、手套一雙均為共犯秦文敏所有，且供犯罪所用
    ，依刑法第三十八條第一項第二款之規定宣告沒收。至於另扣案之手機三支，雖
    是被告及共犯秦文敏所有、後視鏡及手提式ＶＣＤ雖是共犯秦文敏所有，然無法
    證明係供犯罪所用之物，螺絲帽一顆係汽車電腦未裝上之零件，並非被告所有，
    此部份均不得諭知沒收，併此敘明。
據上論斷，應依刑事訴訟法第二百九十九條第一項前段、刑法第二十八條、第五十六
條、第三百二十一條第一項第三款、第三百五十四條、第五十五條、第三十八條第一
項第二款，罰金罰鍰提高標準條例第一條前段，判決如主文。
本案經檢察官林聰良到庭執行職務。
中      華      民      國  九十二    年      九      月    十九    日
                                  臺灣士林地方法院刑事第一庭
                                        法  官  張  國  棟
右正本證明與原本無異。
如不服本判決，應於判決送達後十日內，向本院提出上訴狀。
                                        書記官  蔡  佳  君
中      華      民      國    九十二    年      九      月   二十三   日
附表：
一、行車電腦 (SERVICE NO 00000000*862199Ｚ000000000)
二、行車電腦 (37820-P6E-T01)
三、行車電腦 (37820-P6E-T00000-000000)
四、行車電腦 (37820-P6E-T00000-000000)
五、行車電腦 (37820-P6E-T00000-000000-D3)
六、行車電腦 (37820-P6X-F00-0000-000000)
七、行車電腦 (37820-P6E-00-000-00000-0E)
八、行車電腦 (37820-P6E-T00-000-000000-D3)
九、行車電腦 (37820-P6X-F00-000-000000-F9)
附錄本案論罪科刑法條全文：
刑法第三百二十一條第一項第三款
犯竊盜罪而有左列情形之一者，處六月以上、五年以下有期徒刑：
三、攜帶兇器而犯之者。
刑法第三百五十四條
毀棄、損壞前二條以外之他人之物或致令不堪用，足以生損害於公眾或他人者，處二
年以下有期徒刑、拘役或五百元以下罰金。


司法院資訊處製作；財團法人民間司法改革基金會備份。
